### Información de contacto

#### **Email**

yasmin.camacho03@gmail.com

## Dirección

Diagonal 32 B Sur N° 12 D 25

### Teléfono

3102372873

# Fecha de nacimiento

3 Oct, 1992

### **Nacionalidad**

Colombiana

## **Enlace**

www.linkedin.com/in/yas min-camacho

# Yasmin Alicia Camacho González

### **QA** Analyst

Profesional de Ingeniería de Sistemas capacitada con experiencia en estimación, planificación de pruebas, diseño de casos, ejecución de pruebas por medios manuales y automatizados, para desempeñarse en diferentes roles, tales como Tester, Analista Funcional, Asegurador de Calidad (QA). Alta capacidad de análisis y aprendizaje continuo, con fuerte orientación al logro, compromiso asumiendo responsabilidades individuales y de equipo.



## Experiencia

Abr 2021 - Actualmente

# **QA Analyst**

## Wolox part of Accenture

Participación en implementaciones de Agile Testing.

Estimación, diseño y ejecución casos prueba de humo,integración, regresión y aceptación en backend y frontend.

Validando el cumplimiento de los requerimientos del cliente - Negocio

Testing de aplicativos Web, Apps para dispositivos móviles: Android e iOS.

Gestión del reporte, validación y cierre de los defectos encontrados durante la ejecución de casos de prueba.

Suministrar la documentación, indicadores e información que le sea solicitada, oportuna y claramente sobre las pruebas y funcionamiento de los proyectos.

Recomendar planes, ideas o alternativas que lo lleven a las mejores prácticas de desarrollo del software, desde el punto de vista de las pruebas funcionales.

Uso de las herramientas:

- Jira
- Confluence
- Postman
- BrowserStack

May 2019 - Abr 2021

# Analista de pruebas

### **SOPHOS SOLUTIONS SAS**

Cliente: TigoUne

Experiencia en estimación, diseño y ejecución de pruebas de software en el sector de telecomunicaciones.

Conocimientos y experiencia en uso de servicios APIS - GraphQL y SQL básico.

Participación en implementaciones de Agile Testing.

Uso de las herramientas:

- Jira
- Mantis
- Postman
- Insomnia
- SQL

Ago 2018 - Abr 2019

### Analista de pruebas

SQA S.A

Clientes: Telefónica / TigoUne

Participación en implementaciones de Agile Testing. Planeación, estimación, diseño y ejecución casos prueba, validando el cumplimiento de las historias de usuario propuestas por el cliente.

Testing de Apps para dispositivos móviles Android e iOS.

Gestión (reporte, validación y cierre) de los defectos encontrados durante la ejecución de casos de prueba.

Uso de las herramientas:

- -Redmine
- -Jira
- -Mantis
- Postman
- -Redmine
- -AS400 / Atis

May 2017 - Ago 2018

# Analista de pruebas Junior

## **EXPERIS SA / DXC TECNOLOGIES**

Cliente: Davivienda

Análisis de requerimientos y ambigüedades, para el área de financiamiento, crédito y cartera.

Definición plan de pruebas y estimación de tiempos para su ejecución.

Diseño casos de pruebas de acuerdo con él plan de pruebas previamente definido.

Ejecución testing funcional (Manual), a las herramientas utilizadas por el cliente, AS400 y aplicaciones conectadas a la misma.

Gestionar (reporte, validación y cierre) los defectos encontrados durante la ejecución de casos de prueba. Suministrar la documentación e indicadores solicitados, de manera oportuna y clara sobre las pruebas realizadas.

Uso de herramientas:

- -AS400
- HP Alm (Suite HP para Testing)

Jul 2016 - May 2017

# Analista de pruebas Junior

### TMS CLOUND SAS

Elaborar los casos de pruebas definidos en el plan de pruebas.

Ejecutar las funciones de testing para cada uno de los proyectos, buscando verificar el cumplimiento de los requerimientos presentados por el cliente.

Gestionar (asignación, validación de su corrección y cierre) las incidencias encontradas durante la ejecución de los escenarios de prueba.

Uso de herramientas:

-Testlink

## Educación

2016 - 2022

Ingeniería de sistemas.

Universidad Autónoma de Colombia

2010 - 2012

 Tecnólogo Análisis, Diseño y Desarrollo de Sistemas de información

SENA

2010 - 2011

 Técnico Profesional en Mantenimiento y Ensamble de Computadores.

Politécnico Suramericano L&H.

- 2009

Bachiller Académico

Colegio Nacional Restrepo Millán.

# **Certificados y cursos**

ISTQB Certified Tester - Foundation Level, iSQI Group

Scrum Foundation Professional Certificate - SFPC, CertProf Scrum Team Member Accredited Certification, International Scrum Institute (Scrum Institute) AWS Certified Cloud Practitioner, Amazon Web Services Analitica anticipativa e ingeniería del futuro

Desarrollo de páginas web con php y mysql

## **Referencias Laborales**



PAMACOL TECHNOLOGIES SAS

Tel 6140060 ext. 110

TMS CLOUND S.A.S Tel 6120108

EXPERIS AS / MANPOWER INC

Tel 6001340

SQA S.A

Tel 8053040

# **Referencias Personales**

Arley Echeverry Cárdenas.

Cel. 3165696917

Lorena Ángel

Cel. 3107734901